test/src/gt-norm-yamls/N-n_31mies_mies_oahpa_gt-norm-dial_Var.gen.yaml
Config:
  hfst:
    Gen: ../../../src/generator-gt-norm.hfst
    Morph: ../../../src/analyser-gt-norm.hfst
  xerox:
    Gen: ../../../src/generator-gt-norm.xfst
    Morph: ../../../src/analyser-gt-norm.xfst
    App: lookup

Tests:

# todo:
# Proofread the gold standard (below)
# Then: linnrun analyser, then correct.


  Noun - mies - ok : # Noun 'mann' - ei tsekattu
     mies+N+Sg+Nom: mies
     mies+N+Sg+Gen: miehen
     mies+N+Sg+Par: miestä
     mies+N+Sg+Tra: mieheksi
     mies+N+Sg+Abe: miehettä
     mies+N+Sg+Ine: miehessä
     mies+N+Sg+Ela: miehestä
     mies+N+Sg+Ill: miehheen
     mies+N+Sg+Ade: miehelä
     mies+N+Sg+Abl: mieheltä
     mies+N+Sg+All: miehele
     mies+N+Sg+Ess: miehenä
     mies+N+Pl+Nom: miehet
     mies+N+Pl+Gen: [miehitten, miesten] # -ten on -nen ja veres-ryhmille. -ten on myös joillekin kaksintavuisille nomineille, joilla on konsonanttiranka. Mutta ei kaikille.
     mies+N+Pl+Par: miehiä
     mies+N+Pl+Tra: miehiksi
     mies+N+Pl+Abe: miehittä
     mies+N+Pl+Ine: miehissä
     mies+N+Pl+Ela: miehistä
     mies+N+Pl+Ill: miehhiin
     mies+N+Pl+Ade: miehilä
     mies+N+Pl+Abl: miehiltä
     mies+N+Pl+All: miehile
     mies+N+Pl+Ess: miehinä
     mies+N+Pl+Com: miehine
